臺灣臺北地方法院民事裁定
111年度店小聲字第9號 
聲  請  人  滕子揚  
相  對  人  黃月真  
上列當事人間因本院111年度店再小字第1號再審之訴事件，聲請
人聲請停止執行，本院裁定如下：
      主    文
聲請人供擔保新臺幣參仟陸佰貳拾伍元後，本院一一一年度司執
字第八六五三二號返還不當得利事件對聲請人之強制執行程序，
於本院一一一年度店再小字第一號再審之訴事件裁判確定或因和
解、撤回起訴而終結前，應暫予停止。
聲請人其餘聲請駁回。 
      理    由
一、按有回復原狀之聲請，或提起再審或異議之訴，或對於和解
    為繼續審判之請求，或提起宣告調解無效之訴、撤銷調解之
    訴，或對於許可強制執行之裁定提起抗告時，法院因必要情
    形或依聲請定相當並確實之擔保，得為停止強制執行之裁定
　　，強制執行法第18 條第2項定有明文。又法院於前述停止強
    制執行之裁定所命供之擔保，係備供抵償債權人因停止執行
    所受之損害，其數額應依標的物停止執行後，債權人未能即
    時受償或利用該標的物所受之損害額，或其因另供擔保強制
    執行所受之損害額定之，非以標的物之價值或其債權額為依
　　據（最高法院91年度台抗字第429號裁定意旨參照）。
二、本件聲請人以其經向本院提起再審之訴為理由，聲請裁定停
    止本院111 年度司執字第86532號、臺灣士林地方法院111年
　　度司執助字第7062號返還不當得利事件之強制執行程序。
三、經查，聲請人與相對人間返還不當得利強制執行事件及再審
    之訴，業據本院依職權調取111年度司執字第86532號返還不
    當得利強制執行事件及111年度店再小字第1號再審之訴事件
　　卷宗查核無訛，而本院111年度司執字第86532號返還不當得
    利強制執行程序迄尚未終結，為免聲請人將來訴訟判決確定
    或因和解、撤回起訴而終結後，受有無法回復原狀之損害，
    其聲請於上開訴訟事件判決確定或終結前，暫予停止本院11
    1年度司執字第86532號返還不當得利之強制執行程序為有理
    由，應予准許。又按依通常社會觀念，使用金錢之對價即為
    利息。執行債權倘為金錢債權，債權人因執行程序停止，致
    受償時間延後，通常應可認係損失停止期間利用該債權總額
    所能取得之利息。再依民法第233 條第1項前段、第203條規
    定，依年息5%法定利率計算遲延利息。此項遲延利息之本質
    屬於法定損害賠償，亦可據為金錢債權遲延受償所可能發生
    之損害之賠償標準。查相對人持本院110年度店小字第1591
    號民事小額判決暨確定證明書為執行名義，聲請執行之債權
    額為新臺幣（下同）29,000元，而聲請人所提起再審之訴事
    件，係為不得上訴三審之案件，參考各級法院辦案期限實施
    要點規定，第一、二審小額程序審判案件之期限分別為6個
    月、2年，共計2年6個月，爰以此為預估聲請人獲准停止執
    行因而致相對人執行延宕之期間，是以相對人因停止執行未
    能受償上開債權總額可能遭受之損害，應為上開執行債權額
    之法定遲延利息3,625元（計算式：29,000元×5%×2.5年=3,6
    25元）。從而，本院認聲請人聲請停止強制執行應供擔保之
    金額以3,625元為相當，爰裁定如主文第1項所示。
四、至聲請人另主張臺灣士林地方法院111年司執助字7062號強
    制執行程序，於前開再審之訴裁判確定或終結前，亦應停止
    強制執行程序等語。惟查，本院雖就聲請人所有之薪資債權
    囑託臺灣士林地方法院強制執行，由該法院以111年度司執
    助字第7062號事件受理，然該執行事件業因執行無結果而終
    結，有臺灣士林地方法院民事執行處111年8月18日士院擎11
    1司執助秋字第7062號函在卷可稽，是以，該執行程序已終
    結，而無停止執行之必要，是聲請人此部分之聲請為無理由
    ，應予駁回。
五、爰依強制執行法第18條第2項，裁定如主文。
中　　華　　民　　國　　111 　年　　9 　　月　　30　　日
                  臺灣臺北地方法院新店簡易庭
                              法　官　張淑美
以上正本係照原本作成。
如不服本裁定，應於送達後10 日內，向本院提出抗告狀並表明
抗告理由，如於本裁定宣示後送達前提起抗告者，應於裁定送達
後10 日內補提抗告理由書（須附繕本），並繳納抗告費新臺幣
1,000元。
中　　華　　民　　國　　111 　年　　9 　　月　　30　　日
                              書記官  馮姿蓉